臺灣高等法院民事裁定　　　　　　　　　 96年度抗字第728號
抗　告　人　臺灣銀行股份有限公司
法定代理人　乙○○
代　理　人　甲○○
抗告人因與相對人旺樹科技股份有限公司間停止強制執行事件，
對於中華民國96年4月24日臺灣宜蘭地方法院96年度聲字第118號
裁定提起抗告，本院裁定如下：
    主  文
抗告駁回。
抗告程序費用由抗告人負擔。
    理  由
一、按第三人就執行標的物有足以排除強制執行之權利者，得於
    強制執行程序終結前，向執行法院對債權人提起異議之訴；
    次按有回復原狀之聲請，或提起再審或異議之訴，或對於和
    解為繼續審判之請求，或提起宣告調解無效之訴、撤銷調解
    之訴，或對許可強制執行之裁定提起抗告時，法院因必要情
    形或依聲請定相當並確實之擔保，得為停止強制執行之裁定
    ，強制執行法第15條及第18條第2項分別定有明文；又按法
    院依強制執行法第18條第2項規定，以裁定命債務人供擔保
    後停止強制執行，其擔保金額之多寡應如何認為相當，原屬
    於法院職權裁量之範圍，如已斟酌債權人因停止執行所應受
    之損害，自非當事人所可任意指摘（最高法院92年度台抗字
    第574號裁判要旨參照）。
二、經查抗告人（即債權人）聲請就如原裁定附表所示建物（下
    稱系爭建物）併同債務人聯眾汽車股份有限公司（下稱聯眾
    公司）、黃俊逸、黃薛阿娥、國豪汽車股份有限公司所有其
    他土地及建物為強制執行（原執行法院94年度執字第5311號
    ，下稱系爭強制執行程序），相對人則以系爭建物係其出資
    興建之獨立建物，並非聯眾公司、黃俊逸所有，抗告人不得
    聲請併為強制執行，已對抗告人提起第三人異議之訴（原法
    院96年度訴字第112號）為由，聲請裁定停止就系爭建物之
    強制執行程序，經原法院認相對人之聲請符合強制執行法第
    18條第2項規定，並斟酌相對人聲請停止執行之範圍並非系
    爭強制執行程序之全部不動產，僅係系爭建物，系爭建物經
    公告最低拍賣價額為新台幣（下同）213萬5,000元，以此金
    額按法定利率年息百分之五（民法第203條參照）及預估該
    第三人異議之訴之訴訟期間約為3年（按依各級法院辦案期
    限實施要點規定，民事通常程序第一審辦案期限為1年4個月
    ，第二審辦案期限為2年，合計3年4個月，原法院預估訴訟
    期間約為3年，應屬合理），計算抗告人未能即時受償之損
    害額約為32萬250元（2,135,000元×5％×3年＝320,250元
    ），而裁定准相對人供擔保金額32萬250元後，於該第三人
    異議之訴事件判決確定前停止就系爭建物之強制執行程序，
    於法核無不合。抗告論旨雖稱系爭強制執行程序拍賣之不動
    產包括系爭建物在內共計16宗土地及建物，係分別出價而合
    併拍賣，最低拍賣總價額為1億4,635萬元，原執行法院既合
    併拍賣，則系爭建物如經准許相對人供擔保後停止執行程序
    ，勢必影響其餘執行標的物之拍賣程序均無法及時拍賣，而
    使抗告人之債權延緩受償受有損害，故斟酌抗告人因停止執
    行可能遭受之損害，即相對人聲請停止執行應供擔保金額，
    不應僅以系爭建物之最低拍賣價額為計算標準，而應以全部
    執行標的物之最低拍賣總價額1億4,635萬元為計算標準，即
    相對人至少應供擔保金額為2,195萬2,500元（146,350,000
    元×5％×3年＝21,952,500元）。退步言之，縱系爭建物具
    有獨立出入門戶，有構造上之獨立性，然系爭建物如與其坐
    落基地宜蘭縣五結鄉○○段69、69-1地號土地分別拍賣而由
    不同人拍定，將使法律關係複雜，降低整體不動產之價值，
    且影響應買人之投標意願，故系爭建物與其基地必須合併拍
    賣，相對人應供擔保金額即應以系爭建物及其基地之最低拍
    賣總價額7,091萬7,000元為計算標準，即相對人至少應供擔
    保金額為1,063萬7,550元{（2,135,000元＋27,672,000元＋
    41 ,110,000 元）×5%×3年=10,637,550元}，始符公允云
    云。惟查相對人因提起第三人異議之訴而聲請停止執行之範
    圍並非系爭強制執行程序之全部不動產，僅係系爭建物，且
    系爭建物具有獨立出入門戶，有構造上之獨立性，有系爭強
    制執行程序第三次拍賣公告之記載及系爭建物之照片可稽，
    系爭建物並非不可與其他執行標物分別拍賣；另依上開拍賣
    公告記載，系爭建物為債務人聯眾公司、黃俊逸所有，而其
    坐落基地宜蘭縣五結鄉○○段69、69-1地號則為債務人黃薛
    阿娥所有，本即非屬同一人所有，亦無必須合併拍賣問題，
    尚難認停止系爭建物之執行程序勢必影響其餘執行標的物之
    拍賣程序，或使法律關係複雜，降低整體不動產之價值及影
    響應買人之投標意願等，是抗告人所為上開抗辯，並不可採
    。抗告人執此對原裁定聲明不服，並指摘原裁定所命相對人
    供擔保金額過低，求予廢棄，為無理由。
三、據上論結，本件抗告為無理由，爰裁定如主文。
中　　華　　民　　國　　96　　年　　6　　月　　1 　 　日
                    民事第十五庭
　　　　　　　　　　    審判長法　官  林恩山
                              法　官  郭松濤
                              法　官  陳駿璧
正本係照原本作成。
本裁定除以適用法規顯有錯誤為理由，並經本院許可外，不得再
抗告。如提起再抗告，應於收受後10日內委任律師為訴訟代理人
向本院提出再抗告狀。並繳納再抗告費新台幣１千元。
中　　華　　民　　國　　96　　年　　6 　　月　　1 　　日
　　　　　　　　　　　　　　　書記官  黃  愛
